【裁判字號】    90,易,3462
【裁判日期】    901030
【裁判案由】    恐嚇
【裁判全文】
臺灣高雄地方法院刑事判決                          九十年度易字第三四六二號
    公  訴  人  臺灣高雄地方法院檢察署檢察官
    被      告  丙○○
右列被告因恐嚇案件，經檢察官提起公訴（九十年度偵字第一三九六八號），本院判
決如左：
    主  文
丙○○傷害人之身體，處拘役伍拾伍日，如易科罰金，以參佰元折算壹日。
    事  實
一、丙○○於民國九十年四月二十七日十四時十分許，在高雄市前鎮區○○○街二二
    九號前，欲向乙○○借貸新台幣五萬元，乙○○告知無錢出借時，丙○○竟以台
    語怒罵恐嚇：「幹你娘，你爸要給你和你女兒死」等語，隨即基於傷害之故意，
    出手毆打乙○○臉部，乙○○不支倒地後，丙○○又強拉起乙○○，再以右手反
    掌摑打乙○○，致乙○○受有右眼右下方紅腫（2.5*2公分 ）、右前臂內側擦傷
    （3*1.2公分 ）傷害，丙○○並欲拉乙○○上伊所騎乘之機車，並接續對乙○○
    恫嚇：「要載乙○○至伊店內罰跪，並要乙○○跪到死」等語。
二、案經告訴人乙○○訴由高雄市政府警察局前鎮分局報請臺灣高雄地方法院檢察署
    檢察官偵查起訴。
    理  由
一、訊據被告丙○○矢口否認有右開恐嚇、傷害犯行，辯稱：「因乙○○於九十年四
    月二十日夥同其同居人甲○○至我所開設之檳榔攤向店員丁○○借錢，夏女不願
    出借，伊與甲○○即以三字經罵夏女，夏女事後將此事告訴我，我覺得心有不甘
    ，於右記時地，我遇到乙○○，就把她叫出屋外來質問其為何怒罵我的店員，當
    時我有推她一把，但沒有打她臉，她也沒有受傷，我並無恐嚇行為」云云。惟查
    ，右開事實，業據告訴人乙○○指述綦詳，並經證人甲○○於警偵訊、證人陳英
    桂於警訊時分別到庭證稱：「當天被告走進來叫王女（指乙○○）出去，後來聽
    到有人喊說王女被打，我跑出去就看到被告用右手反手打王女的臉頰，被告又說
    要帶王女到她的檳榔攤去跪到死」、「當天丙○○走進來叫王女出去，我在屋內
    沒有出去，我只聽到林某大聲叫王女去其他地方談，王女不要去二人就在爭執，
    約五分鐘我出去外面看，就聽到王女說林某毆打她」等語明確，復有驗傷診斷書
    一紙附卷可稽。觀諸前揭診斷證明書所載，告訴人乙○○受有右眼右下方紅腫（
    2.5*2公分）、右前臂內側擦傷（3*1.2公分）傷害，其傷勢與受傷部位，核與王
    女指述遭被告強拉及徒手歐擊臉部等情狀相符，且與證人之證詞亦相符合，被告
    既不否認有出手推告訴人，則綜以上事證，堪認告訴人指述確係屬實，雖證人丁○○證稱：當時被告並無毆打恐嚇王女情事云云，然丁○○乃被告之員工，其證
    詞本不免有偏頗之虞，且丁○○在警訊及偵查中先則證稱因告訴人在「九十年四
    月二十日」向伊借錢不成，即以三字經怒罵伊云云，於本院審理時又改稱告訴人
    於「九十年元月」向伊借五千元不成而怒罵伊云云，其先後證詞不符，亦難遽予
    採信。本件事證明確，被告前揭所辯皆無非圖卸之詞，其犯行堪以認定。
二、核被告所為，係犯刑法第二百七十七條第一項之普通傷害罪（被告於九十年四月
    二十七日先後恐嚇告訴人乙○○之行為，時間密接，應屬接續之行為，又其恐嚇
    並隨即出手毆打告訴人，其恐嚇之犯行為發生實害結果之傷害犯行所吸收，僅論
    以傷害罪）。爰審酌被告僅因細故即恐嚇並毆打告訴人，惡性非輕，犯後毫無悔
    意，且未向告訴人表示歉意等一切情狀，依法量處如主文所示之刑，並諭知易科
    罰金之折算標準。
三、公訴意旨又以：被告丙○○於九十年四月十五日，在高雄縣大寮鄉○○村○○街
    八十八號四樓，要乙○○撥打其女戊○○的行動電話，嗣丙○○旋於電話中開口
    欲向戊○○借貸新台幣五萬元，詎戊○○表示無錢出借時，丙○○竟以台語恐嚇
    ：「如果不借就要給妳及妳母親死」等語，使戊○○及乙○○心生畏懼，致生危
    害於安全云云。本件公訴人認被告有前述犯行，無非係以告訴人戊○○之指述為
    其論據，訊據被告則堅決否認有恐嚇戊○○之犯行。惟查，本案另一告訴人乙○○於審理時稱：「他（指丙○○）要我打電話給我女兒之後要我出去，所以我沒
    聽到他講電話的內容．．」，是並無其他證據佐證告訴人戊○○之指述為真實，
    尚難僅憑告訴人戊○○之指述遽認被告有此犯行，因公訴人認此部分犯行與上開
    論罪部分具裁判上一罪之關係，故本院不另為無罪之諭知，附此敘明。
據上論斷，應依刑事訴訟法第二百九十九條第一項，刑法第二百七十七條第一項、第
四十一條第一項，罰金罰鍰提高標準條例第一條前段、第二條，判決如主文。
中      華      民      國      九十      年      十    月    三十      日
                                  臺灣高雄地方法院刑事庭
            法  官    吳  宏  榮
右正本證明與原本無異。
如不服本判決，應於判決送達後十日內，向本院提出上訴狀。
                                      書記官    呂  怜  勳
中      華      民      國      九十      年      十    月    三十      日
附錄本案論罪科刑法條：
刑法第二百七十七條第一項
傷害人之身體或健康者，處三年以下有期徒刑，拘役或一千元以下罰金。


司法院資訊處製作；財團法人民間司法改革基金會備份。
